臺灣桃園地方法院刑事判決　　　　　　 94年度簡上字第297號
上　訴　人　臺灣桃園地方法院檢察署檢察官
被　　　告　乙○○
上列上訴人因被告竊盜案件，不服本院第一審於94年6 月10日所
為之94年度桃簡字第1178號簡易判決（聲請簡易判決處刑案號：
94年度偵字第8657號）提起上訴及移送併辦（94年度偵字第1181
5 號），本院管轄之第二審合議庭判決如下：
    主  文
原判決撤銷。
乙○○共同連續竊盜，處有期徒刑肆月，如易科罰金，以參佰元
（即新臺幣玖佰元）折算壹日。
    事  實
一、乙○○基於意圖為自己不法所有之概括犯意，先於民國九十
    四年五月四日下午五時許，在桃園縣桃園市○○路七十八巷
    十號前「桃園縣愛心協會資源回收場」內，徒手竊取桃園縣
    愛心服務協會（下稱愛心協會）所有可回收利用價值約新臺
    幣一千元之鐵櫃一個、可載運物品之鐵架拖曳車一臺得手，
    並將鐵櫃及拖曳車上之雜物搬離，欲以所竊得之拖曳車載運
    鐵櫃離開現場之際，適為愛心協會理事長甲○○發現而報警
    處理，嗣於同日下午五時三十分許為警當場查獲。又於九十
    四年六月二十日下午一時許，乙○○承前意圖為自己不法所
    有之概括犯意，向友人丁○○提議前往中壢市○○街三五巷
    一號丙○○住處竊取鐵門，二人遂基於意圖為自己不法所有
    之犯意聯絡，共乘乙○○所有之ＳＰ六－六五八號機車附加
    拖車前往，二人合力徒手將丙○○住處之鐵門一面搬起，並
    放置在機車所附載之拖車上離開現場，途經桃園縣中壢市○○○路與環中東路口時，經警察覺有異查獲，始悉上情。
二、案經桃園縣政府警察局桃園分局報請臺灣桃園地方法院檢察
    署檢察官偵查後聲請簡易判決處刑，及桃園縣政府警察局中
    壢分局報請同署檢察官偵查後移送本院併辦。
　　理  由
一、訊據被告乙○○於本院第二審審理中坦承於九十四年五月四
    日前往愛心協會資源回收場拿取鐵櫃及拖曳車各一個等物及
    於九十四年六月二十日與丁○○共同竊取丙○○所有之鐵門
    一個等情，惟就九十四年五月四日竊盜部分否認有何竊盜之
    犯意，並辯稱：伊前往的愛心協會資源回收場只是公有停車
    場，有很多人出入，現場凌亂堆放垃圾，伊以為那是沒有人
    所有的，沒有人說不能拿，鐵櫃及拖曳車也沒有標示是愛心
    協會的云云，就九十四年六月二十日竊盜部分，則辯稱：是
    丁○○提議的，地點也是丁○○找的云云。經查：
  (一)被告於九十四年五月四日在愛心協會資源回收場拆卸鐵櫃並
    移動拖曳車時，為證人即愛心協會理事長甲○○當場發覺，
    並於本院審理中結稱：伊當天有去回收場檢查，發現被告時
    ，被告已經把鐵櫃從中間拉起來，且把拖曳車拿過來，鐵櫃
    原本是放在門牌號碼牆壁旁邊，拖曳車上的東西已經被被告
    移動放在地上，被告先稱是要來尿尿，後來又改稱跟朋友到
    這裡吃飯，但對於吃飯地點又說不出來，案發當時隔壁鄰居
    以為被告是愛心協會志工，所以沒有制止，而愛心協會回收
    場就在愛心協會隔壁，所有回收的物品都擺在那邊集中堆放
    等語（本院九十四年十一月四日審判筆錄第4 至8 頁），證
    人甲○○已具結擔保其證言之可信性，且與被告互不相識亦
    無仇隙，足認其證言可採，自證人甲○○上開所述，若被告
    真誤以為鐵櫃及拖曳車為無主物，當場自無需先辯稱至該處
    上廁所，再改稱與朋友至該處吃飯等情；再觀愛心資源回收
    場之現場照片，回收場雖非為一密閉空間，附近亦停有汽機
    車輛，惟回收場之回收物品均有集中堆放，拖曳車所在位置
　　即在回收物品旁，而被告所竊取之白鐵櫃放置在桃園市○○
  　路七十八巷十號之一門牌號碼前，距離回收物品亦不遠等情
    ，均可容易判斷係與資源回收相關物品，被告自難以鐵櫃、
    拖曳車未標示為愛心協會所有且現場凌亂云云而脫免刑責，
    此外復有證人甲○○將鐵櫃、拖曳車領回之贓物領據一紙在
    卷可稽，足認被告明知上開鐵櫃、拖曳車非為其所有，意圖
    為自己不法所有移至自己實力支配之下竊得上開鐵櫃、拖曳
    車各一臺，尚未離開現場之際即為甲○○發覺等事實至為明
    確。
  (二)被告坦承於九十四年六月二十日與丁○○共同竊取丙○○所
    有之鐵門一個等情，核與被害人丙○○於本院審理中證稱：
    當天由警員通知伊家中鐵門失竊，而該鐵門之門鎖壞掉，所
    以打開往上提就可以取出等語（同上審判筆錄第11 頁 至12
    頁），且有共犯丁○○、查獲警員吳仁智於本院審理中證述
    明確（同上審判筆錄第9 至10頁、第13至16頁）及贓物領據
    一紙在卷可參，足徵被告當天確實有與丁○○竊取丙○○所
    有之鐵門一面得手，被告另辯稱當時係共犯丁○○提議並尋
    找地點云云，惟證人丁○○於本院審理中已結稱：當天係由
    被告提議，作案地點、所用之機車、拖車都是被告找的等語
    ，參酌被告已供承該ＳＰ六－六五八號機車為被告所有，而
    證人丁○○在因供述與被告犯案過程而極易招致刑事制裁之
    情況下，卻坦承與被告共犯竊盜罪行，且證人丁○○於本院
    審理中聽聞被告否認上情，當場基於氣憤而以手捶胸表示「
    都是我說的，我擔了」等語（同上審判筆錄第16頁），證人
    丁○○之證述顯具可信性，被告上開所辯顯不可採，是被告
    於九十四年六月二十日向丁○○提議前往丙○○住處竊取鐵
    門，二人共乘被告所有之ＳＰ六－六五八號機車附加拖車前
    往，並合力徒手將丙○○住處之鐵門一面搬起放置在機車所
    附載之拖車上離開現場等事實亦臻明確。綜上所述，被告連
    續竊盜犯行明確，應依法論科。
二、核被告乙○○所為，係犯刑法第三百二十條第一項之竊盜罪
    。被告與丁○○於九十四年六月二十日之竊盜犯行，具有犯
    意聯絡及行為分擔，為共同正犯。被告先後二次犯行，時間
    緊接，所犯為構成要件相同之罪，顯係基於概括犯意為之，
    為連續犯，應依刑法第五十六條規定論以竊盜一罪，並加重
    其刑。被告於九十四年六月二十日竊盜犯行雖未據公訴人聲
    請簡易判決處刑，惟此部分與聲請之被告竊盜犯行時間僅距
    一個月餘，竊取物品均為鐵製品，顯係具有連續犯之裁判上
    一罪關係，已如前述，本院自應併予審究。原審以被告竊盜
    犯行明確，引用刑法第三百二十條第一項、第四十二條第二
    項、罰金罰鍰提高標準條例第一條前段、第二條，判處被告
    罰金二千元，並諭知易服勞役之折算標準，固非無見，惟就
    被告於九十四年六月二十日竊取被害人丙○○住處鐵門一面
    之犯行，原審未及審酌，即有未合，檢察官上訴意旨執此指
    摘原判決不當，核有理由，應由本院予以撤銷改判。爰審酌
    被告之犯罪動機、目的可議，平日素行不佳，有臺灣高等法
    院被告前案紀錄表可參，被害人所受損害程度非重，被告僅
    坦承部分犯行等一切情狀，量處如主文所示之刑，並諭知易
    科罰金之折算標準，以示懲儆。
據上論斷，應依刑事訴訟法第四百五十五條之一第一項、第三項
、第三百六十九條第一項前段、第三百六十四條、第二百九十九
條第一項前段，刑法第二十八條、第五十六條、第三百二十條第
一項、第四十一條第一項前段，罰金罰鍰提高標準條例第一條前
段、第二條，判決如主文。
本案經檢察官徐文豪到庭執行職務。
中    華    民    國    94    年    11     月    18    日
                  臺灣桃園地方法院刑事第四庭
                        審判長法  官  黃斯偉
                              法  官  張淑華
                              法  官  蘇昭蓉
以上正本證明與原本無異。
不得上訴。
                              書記官　韓若玉
中　　華　　民　　國　　94　　年　　11　　月　　18　　日
附論罪科刑之法條：
中華民國刑法第三百二十條
意圖為自己或第三人不法之所有，而竊取他人之動產者，為竊盜
罪，處五年以下有期徒刑、拘役或五百元以下罰金。
意圖為自己或第三人不法之利益，而竊佔他人之不動產者，依前
項之規定處斷。
前二項之未遂犯罰之。
